【裁判字號】    97,易,2608
【裁判日期】    970729
【裁判案由】    毒品危害防制條例
【裁判全文】
臺灣臺中地方法院刑事判決              97年度易字第2608號
公  訴  人  臺灣臺中地方法院檢察署檢察官
被      告  甲○○
                    現於臺灣臺中看守所
上列被告因違反毒品危害防制條例案件，經檢察官提起公訴（九
十七年度毒偵字第二四七六、二六九七、二九七五號），被告於
準備程序中就被訴事實為有罪之陳述，經告以簡式審判程序之要
旨，並聽取當事人意見後，由本院裁定改行簡式審判程序判決如
下：
    主    文
甲○○施用第二級毒品，累犯，處有期徒刑肆月。又施用第二級
毒品，累犯，處有期徒刑肆月；扣案之第二級毒品甲基安非他命
壹包（驗餘淨重零點零肆柒公克），沒收銷燬之，扣案之毒品吸
食器肆支（內含玻璃管支、塑膠吸管壹支）均沒收。又施用第
二級毒品，累犯，處有期徒刑肆月；扣案之毒品殘渣袋壹個，沒
收銷燬之；扣案之毒品吸食器壹組，沒收之。應執行有期徒刑拾
月；扣案之第二級毒品甲基安非他命壹包（驗餘淨重零點零肆柒
公克）、毒品殘渣袋壹個，沒收銷燬之，扣案之毒品吸食器肆支
（內含玻璃管支、塑膠吸管壹支）、毒品吸食器壹組，均沒收
。
    犯罪事實
一、甲○○曾因竊盜、恐嚇等案件，經臺灣彰化地方法院及本院
    分別判處有期徒刑十月、一年，嗣經定應執行有期徒刑一年
    九月確定，甫於民國九十四年十二月十五日因縮短刑期假釋
    出監並付保護管束，其假釋期間至九十五年一月三日期滿未
    經撤銷而視為已執行完畢。又曾因施用毒品案件，經觀察勒
    戒後，認無繼續施用毒品之傾向，於九十六年九月十九日執
    行完畢釋放，並經臺灣臺中地方法院檢察署檢察官以九十六
    年度毒偵字第四０六０號為不起訴處分確定。詎猶不知悔改
    ，於前開觀察勒戒執行完畢釋放後五年內，復基於施用第二
    級毒品之犯意，分別於：（一）九十七年二月十六日下午四
    時許，在臺中縣大甲鎮體育場之廁所內，施用第二級毒品甲
    基安非他命一次。嗣甲○○於翌日（十七日）下午二時三十
    八分許，至警局接受尿液採驗後，查悉上情。（二）九十七
    年四月十七日下午六時許，在臺中縣大甲鎮○○路金寶山電
    子遊藝場之廁所內，施用第二級毒品甲基安非他命一次。嗣
    同日晚上十一時許在臺中縣沙鹿鎮鎮○○○路五０七之八號
    前，因其行跡可疑而為警盤檢查獲，並扣得第二級毒品甲基
    安非他命一包（驗餘淨重０‧０四七公克）及吸食器四支（
    內含玻璃管三支、塑膠吸管一支）等物。（三）九十七年五
    月二十日往前回溯二、三日之某時，在臺中縣大甲鎮○○路
    七七號自家住處內，施用第二級毒品甲基安非他命一次。復
    為警於同日下午二時四十分許，至其住處執行搜索後，扣得
    吸食器一組及殘渣袋一個等物，經採集甲○○之尿液送驗後
    ，查悉上情。
二、案經臺中縣警察局大甲分局、清水分局及臺中市警察局第一
    分局分別報告臺灣臺中地方法院檢察署檢察官偵查起訴。
    理    由
壹、程序方面：
一、按除被告所犯為死刑、無期徒刑、最輕本刑為三年以上有期
    徒刑之罪或高等法院管轄第一審案件者外，於法院行準備程
    序進行中，被告先就被訴事實為有罪之陳述時，審判長得告
    知被告簡式審判程序之旨，並聽取當事人、代理人、辯護人
    及輔佐人之意見後，裁定進行簡式審判程序；且受命法官行
    準備程序，與法院或審判長有同一之權限；又簡式審判程序
    之證據調查，不受刑事訴訟法第一百五十九條第一項、第一
    百六十一條之二、第一百六十一條之三、第一百六十三條之
    一及第一百六十四條至第一百七十條規定之限制，刑事訴訟
    法第二百七十三條之一第一項、第二百七十九條第二項前段
    、第二百七十三條之二分別定有明文。
二、查本件被告甲○○所犯為死刑、無期徒刑、最輕本刑為三年
    以上有期徒刑以外之罪，且非高等法院管轄第一審之案件，
    經本院合議庭裁定由受命法官行準備程序時，被告就被訴事
    實為有罪之陳述後，復經本院裁定行簡式審判程序，是其證
    據之調查，自不受刑事訴訟法第一百五十九條第一項、第一
    百六十一條之二、第一百六十一條之三、第一百六十三條之
    一及第一百六十四條至第一百七十條規定之限制，合先敘明
    。
貳、實體方面：
一、訊據被告就其於上揭時、地分別施用第二級毒品甲基安非他
    命各一次之情，業據其於歷次警詢、偵訊及本院審理中供承
    不諱，而被告歷次為警查獲後，經警採取被告之尿液送檢驗
    結果，確均呈現第二級毒品甲基安非他命代謝物之甲基安非
    他命、安非他命陽性反應等節，有臺中市警察局第一分局採
    集尿液鑑定同意書、委託檢驗尿液代號與真實姓名對照表、
    臺中縣警察局清水分局尿液代號真實姓名對照表及中山醫學
    大學附設醫院檢驗科藥物檢測中心確認檢驗報告九十七年三
    月十三日、五月二日、六月五日出具之尿液檢驗報告（實驗
    編號：0000000、0000000、0000000
    號）各一紙附卷可參；並有扣案之第二級毒品甲基安非他命
    一包（驗餘淨重０‧０四七公克）、吸食器四支（內含玻璃
    管三支、塑膠吸管一支）、安非他命殘渣袋一個及安非他命
    吸食器一組可資佐證。又扣案之前開透明結晶物品一包經行
    政院衛生署草屯療養院以化學呈色法及氣相層析質譜儀分析
    法鑑定確係第二級毒品甲基安非他命，此有該院九十七年五
    月一日草療鑑字第０九七０００三六０二號鑑定書一紙附卷
    可佐。此外，復有臺中市警察局清水分局搜索扣押筆錄、扣
    押物品清單各一份及現場照片二張附卷可稽，足見被告上開
    自白與事實相符。從而，被告上開施用第二級毒品甲基安非
    他命之犯行，洵堪認定。
二、查甲基安非他命係毒品危害防制條例第二條第二項第二款所
    規定之第二級毒品。核被告上揭三次所為，均係犯同條例第
    十條第二項之施用第二級毒品罪。被告為施用而持有第二級
    毒品，其持有之低度行為，應為施用之高度行為所吸收，不
    另論罪，其上開所犯三罪，犯意各別，行為互殊，應分論併
    罰。又被告曾因竊盜、恐嚇等案件，經臺灣彰化地方法院及
    本院分別判處有期徒刑十月、一年，嗣經定應執行有期徒刑
    一年九月確定，甫於九十四年十二月十五日因縮短刑期假釋
    出監並付保護管束，其假釋期間至九十五年一月三日期滿未
    經撤銷而視為已執行完畢一節，有臺灣臺中地方法院檢察署
    刑案資料查註紀錄表及臺灣高等法院被告前案紀錄表各一份
    在卷可按，其於有期徒刑執行完畢後五年以內，故意再犯
    本件有期徒刑以上之罪，應依刑法第四十七條第一項之規定
    ，論以累犯，並依法加重其刑。爰審酌被告施用第二級毒品
    ，經觀察勒戒後，仍不知戒惕，仍再施用不綴，無視於毒品
    對於自身健康之戕害及國家對於杜絕毒品犯罪之禁令，不知
    戒除惡習，惡性非輕，然念及其施用毒品並無危害他人，犯
    罪手段亦尚屬平和，所生損害並非鉅大，且被告犯後均坦承
    犯行，尚見悔意之犯罪後態度，分別量處如主文所示之刑，
    並定其應執行之刑，以資懲儆。
三、另查，扣案之第二級毒品甲基安非他命一包（驗餘淨重０‧
    ０四七公克），係毒品危害防制條例第二條第二項第二款所
    稱之第二級毒品，應依同條例第十八條第一項前段之規定，
    沒收銷燬之；又扣案之透明結晶狀毒品殘渣袋一個，因袋內
    之毒品殘渣與塑膠袋已難以析離，爰亦依同條例第十八條第
    一項前段之規定，均沒收銷燬之。另扣案之吸食器四支（內
    含玻璃管三支、塑膠吸管一支）、毒品吸食器壹組，均係被
    告所有供施用毒品所用之物，爰併依刑法第三十八條第一項
    第二款之規定諭知沒收，附此敘明。
據上論斷，應依刑事訴訟法第二百七十三條之一第一項、第二百
九十九條第一項前段，毒品危害防制條例第十條第二項、第十八
條第一項前段，刑法第十一條、第三十八條第一項第二款、第四
十七條第一項、第五十一條第五款判決如主文。
中    華    民    國    97    年    7     月    29    日
                  刑事第四庭    法  官  林學晴
上正本證明與原本無異。
如不服本判決，應於收受送達後10日內向本院提出上訴書狀（應
敘述具體理由並附繕本）。
上訴書狀如未敘述理由，應於上訴期間屆滿後20日內補提理由書
於本院。
                                書記官  簡雅文
中    華    民    國    97    年    7     月    29    日
附錄論罪科刑法條


司法院資訊處製作；財團法人民間司法改革基金會備份。
